臺灣桃園地方法院民事簡易判決
110年度桃簡字第1773號
原      告  黃資惠

訴訟代理人  楊進福
            鄭紹偉
被      告  邵順啟

上列當事人間請求損害賠償事件，本院於民國111年3月22日言詞
辯論終結，判決如下：
    主      文
原告之訴駁回。
訴訟費用由原告負擔。
    事實及理由
一、原告主張：原告於民國109年2月中旬，向訴外人東森得意購
    股份有限公司，購買「長效18H可貼式保暖包搶購組-勁-獨
    」商品（下稱系爭商品），使用系爭商品導致右小腿燙傷，
    原告向訴外人東森得意購員工黃建嵐客訴，黃建嵐並聯繫廠
    商即被告，告知被告之公司笠普科技股份有限公司產品導致
    原告右小腿燙傷。被告得知原告燙傷後即登門拜訪，並拿一
    罐不明藥膏（下稱系爭藥膏）予原告，請原告不要至醫院就
    診，塗抹系爭藥膏於傷口，傷口痊癒後即無疤痕，原告即按
    被告所述塗抹系爭藥膏一週後，傷口並未癒合，反而嚴重潰
    爛，原告便停止使用系爭藥膏至佑群骨科診所、李訓宗診所
    及沙爾德聖保祿修女會醫療財團法人聖保祿醫院等醫療機構
    就診，經診斷結果皆為右小腿二度燙傷導致色素沈澱（下稱
    系爭傷勢），目前尚在就醫中，而原告因系爭傷勢支出醫療
    費用新臺幣（下同）4,376元，且原告工作性質為業務員，
    需出門在外推銷產品，因系爭傷勢導致不便行走，只能在家
    休養，休養期間2個月、每月薪資損失35,000元，計70,000
    元。又原告因系爭傷勢致身心受創甚鉅，故請求精神慰撫金
    100,000元，上開金額總計為174,376元，爰依侵權行為之規
    定，請求被告賠償等語，並聲明：被告應給付原告174,376
    元，及自起訴狀繕本送達之翌日起至清償日止，按年息5％計
    算之利息。
二、被告則以：伊的公司是股份公司，但伊個人願意承擔公司之
    責任，系爭商品係伊向廠商批發予東森電視購物販售，系爭
    商品並非伊公司所製造，而伊公司所販售之系爭商品，除產
    品上有標示使用方法「注意事項及其他注意點」外，當客戶
    購買時，銷售員均有加以說明使用方法、所應注意事項，今
    原告不當使用造成傷害，責任不應歸咎被告，被告無賠償之
    義務等語，資為抗辯，並聲明：原告之訴駁回。
三、得心證之理由：
　㈠按當事人主張有利於己之事實者，就其事實有舉證責任，民
    事訴訟法第277條前段定有明文。民事訴訟如係由原告主張
    權利者，應先由原告負舉證之責，若原告先不能舉證，以證
    實自己主張之事實為真實，則被告就其抗辯事實即令不能舉
    證，或其所舉證據尚有疵累，亦應駁回原告之請求。次按因
    故意或過失，不法侵害他人之權利者，負損害賠償責任；商
    品製造人因其商品之通常使用或消費所致他人之損害，負賠
    償責任。但其對於商品之生產、製造或加工、設計並無欠缺
    或其損害非因該項欠缺所致或於防止損害之發生，已盡相當
    之注意者，不在此限。商品輸入業者，應與商品製造人負同
    一之責任，民法民法第184條第1項前段、第191條之1第1、4
    項定有明文。又受害人依民法第191條之1規定請求商品輸入
    業者與商品製造人負同一之賠償責任，固無庸證明商品之生
    產、製造或加工、設計有欠缺，及其損害之發生與該商品之
    欠缺有因果關係，以保護消費者之利益，惟就其損害之發生
    係因該商品之通常使用所致一節，仍應先負舉證責任。於受
    害人證明其損害之發生與商品之通常使用具有相當因果關係
    前，尚難謂受害人之損害係因該商品之通常使用所致，而令
    商品製造人或商品輸入業者就其商品負侵權行為之賠償責任
    （最高法院93年度台上字第989號判決意旨參照）。本件原
    告主張因原告使用系爭商品致傷而請求被告負損害賠償責任
    ，既為被告所否認，揆諸前開說明，原告自應就系爭商品有
    瑕疵，其損害之發生係因該商品之通常使用所致乙節，負舉
    證之責。
　㈡本件原告固主張被告販售有瑕疵之系爭商品，造成原告燙傷
    ，致原告之身體及精神上均受有損害云云，然原告於審理中
    自承其係於睡覺時使用系爭商品，將系爭商品貼於床上腳跟
    周圍，起來時發現腳起水泡、燙傷等語（見本院卷第49頁反
    面），惟系爭商品之注意事項載有：「睡覺時請勿使用」文
    字，並有「不要在睡覺時候使用」之圖示與文字（見本院卷
    第46頁），然原告亦自稱其有於使用前閱讀注意事項，仍於
    睡覺時使用等語（見本院卷第49頁反面），則原告未依據商
    品之使用注意事項為通常使用，顯見原告燙傷之原因，係因
    原告未正常使用系爭商品，並非因系爭商品有何瑕疵所致，
    是自難認被告就原告因而受傷之結果，有何故意或過失可言
    ，是原告主張被告應就商品品質瑕疵負侵權行為損害賠償責
    任云云，即非有據。
　㈢又原告另主張因被告提供系爭藥膏，並告知不用再看醫生，
    致原告之系爭傷勢加劇云云，亦為被告所否認。然就此部分
    ，原告並未舉證以實其說，且於審理時自稱其無任何舉證（
    見本院卷第50頁），則本件原告指稱係因原告提供之系爭藥
    膏，且告知不用再去看醫生，然而就系爭傷勢係因使用系爭
    藥膏加重傷勢及被告告知其無庸就醫之等節，本院自無從於
    原告未舉證之情形下認定其此部分之主張可採。
四、綜上所述，原告所提之事證無從證明系爭傷勢係因被告提供
    之系爭商品有何瑕疵，或損害之發生為商品之通常使用下所
    致，其又主張因被告所提供之系爭藥膏並告知無庸就醫等，
    致原告之系爭傷勢加劇，亦未舉證以實其說。從而，原告依
    侵權行為損害賠償之法律關係，請求被告應賠償174,376元
    ，及自起訴狀繕本送達翌日起至清償日止，按年息5％計算之
    利息，為無理由，應予駁回。
五、本件事證已明，兩造其餘攻擊防禦方法及所舉證據，經本院
    斟酌後，核與本件判決結果不生影響，爰不再逐一論列，附
    此敘明。
六、訴訟費用負擔之依據：民事訴訟法第78條。
中　　華　　民　　國　　111 　年　　4 　　月　　8 　　日
                  桃園簡易庭  法  官  曾耀緯
以上為正本係照原本作成。
如不服本判決，應於送達後20日內，向本院提出上訴狀並表明上
訴理由，如於本判決宣示後送達前提起上訴者，應於判決送達後
20日內補提上訴理由書（須附繕本）。
如委任律師提起上訴者，應一併繳納上訴審裁判費。
中　　華　　民　　國　　111 　年　　4 　　月　　8 　　日
                              書記官  吳宏明